臺灣桃園地方法院刑事裁定
111年度聲字第16號
聲  請  人  臺灣桃園地方檢察署檢察官
受  刑  人  陳祥林



上列聲請人因受刑人數罪併罰有二裁判以上，聲請定其應執行之
刑（110 年度執聲字第2849號），本院裁定如下：
    主  文
陳祥林所犯如附表所示之罪刑，應執行有期徒刑壹年肆月。
    理  由
一、聲請意旨略以：受刑人陳祥林因犯違反毒品危害防制條例等
    案件，先後經法院判決確定如附表，應依刑法第53條、第51
    條第5款定其應執行之刑，爰依刑事訴訟法第477條第1項聲
    請裁定等語。
二、按刑法第50條規定：裁判確定前犯數罪者，併合處罰之。但
    有下列情形之一者，不在此限：一、得易科罰金之罪與不得
    易科罰金之罪。二、得易科罰金之罪與不得易服社會勞動之
    罪。三、得易服社會勞動之罪與不得易科罰金之罪。四、得
    易服社會勞動之罪與不得易服社會勞動之罪。前項但書情形
    ，受刑人請求檢察官聲請定應執行刑者，依第51條規定定之
    。次按裁判確定前犯數罪者，併合處罰之；數罪併罰，分別
    宣告其罪之刑，宣告多數有期徒刑者，於各刑中之最長期以
    上，各刑合併之刑期以下，定其刑期，但不得逾30年；又按
    刑法第48條應更定其刑者，或依刑法第53條及第54條應依刑
    法第51條第5款至第7款之規定，定其應執行之刑者，由該案
    犯罪事實最後判決之法院之檢察官，聲請該法院裁定之，刑
    法第50條、第51條第5款、刑事訴訟法第477條第1項分別定
    有明文。再按刑事訴訟法第370條第2項、第3項，已針對第
    二審上訴案件之定應執行刑，明定有不利益變更禁止原則之
    適用；而分屬不同案件之數罪併罰有應更定執行刑之情形，
    倘數罪之刑，曾經定應執行刑，再與其他裁判宣告之刑定應
    執行刑時，在法理上亦同受此原則之拘束。亦即，另定之執
    行刑，其裁量所定之刑期，不得較重於前定之執行刑加計後
    裁判宣告之刑或所定執行刑之總和（最高法院109年度台抗
    字第1291號裁定意旨參照）。另按數罪併罰中之一罪，依刑
    法規定得易科罰金，若因與不得易科罰金之他罪併合處罰結
    果而不得易科罰金時，原可易科部分所處之刑，自亦無庸為
    易科折算標準之記載（司法院院字第2702號解釋、司法院大
    法官釋字第144號解釋及第679號解釋理由書意旨參照）。
三、經查受刑人前因犯附表編號1至2所示之罪刑，經臺灣新竹地
    方法院以109年度聲字第618號裁定定應執行有期徒刑3月確
    定，又因犯如附表編號3之罪，經本院以109年度審原訴字第
    43號判決判處如附表編號3所示之刑確定，有上開判決書、
    裁定、臺灣高等法院被告前案紀錄表等各1份在卷可稽。其
    中受刑人所犯如附表編號1至2所示之罪所處之刑得易科罰金
    ，附表編號3所示之罪所處之刑不得易科罰金，惟受刑人業
    於民國110年12月28日向檢察官聲請就如附表所示之罪合併
    定應執行刑，此有「臺灣桃園地方檢察署依102年1月23日修
    正之刑法第50條調查受刑人是否聲請定應執行刑調查表」1
    份在卷可稽，（執聲卷第5頁），已合定刑要件。又受刑人
    所犯如附表編號1至2所示之罪刑曾定應執行刑，依前揭說明
    ，本院就附表之案件再為定應執行刑之裁判時，除遵守外部
    界限外，並應在前開裁判所定應執行刑加計其餘宣告刑之總
    和範圍內定應執行刑。茲聲請人以本院為犯罪事實最後判決
    之法院，聲請就上開3罪定其應執行刑，本院審認核屬正當
    ，並審酌受刑人所犯如附表所示各罪之罪質差異、時間差距
    、犯罪情形及受刑人請求從輕定刑（見本院卷第37頁）等節
    ，兼顧刑罰衡平之要求及矯正受刑人之目的等一切情狀，定
    其應執行刑如主文所示。另受刑人所犯如附表編號1至2所示
    之罪刑雖係得易科罰金之罪，但因與附表編號3所示不得易
    科罰金之罪刑合併處罰結果而不得易科罰金，揆諸前揭說明
    ，於定應執行刑時原可易科部分所處之刑，即無庸諭知易科
    罰金之折算標準，併此敘明。
四、依刑事訴訟法第477條第1項，刑法第50條、第53條、第51條
    第5款，裁定如主文。
中　　華　　民　　國　　111 　年　　1 　　月　　23　　日
                  刑事第十五庭  法　官　林岷奭
以上正本證明與原本無異。
如不服本裁定，應於裁定送達後5 日內向本院提出抗告狀。
　　　　　　　　　　　　　　　  書記官　林慈思
中　　華　　民　　國　　111 　年　　1 　　月　　24　　日
附表：受刑人陳祥林定應執行刑案件一覽表
編          號           1          2          3 罪          名  施用第二級毒品罪 施用第二級毒品罪 違反森林法 宣    告    刑  有期徒刑2月 有期徒刑2月 有期徒1年2月，併科罰金184萬9,400元 犯  罪  日  期  108年7月1日 108年4月22日 108年9月5日 偵  查  機  關 年  度  案  號  臺灣新竹地方檢察署 108年度毒偵字第1267號 臺灣新竹地方檢察署 108年度毒偵字第1748號 臺灣桃園地方檢察署 108度偵字第25924號 最 後 事 實 審 法       院 臺灣新竹地方法院 臺灣新竹地方法院 臺灣桃園地方法院  案       號 108年度竹東原簡字第54號 108年度原簡字第63號 109年度審原訴字第43號  判決日 108年9月18日 108年11月7日 110年8月28日 確定 判 決 法       院 臺灣新竹地方法院 臺灣新竹地方法院 臺灣桃園地方法院  案       號 108年度竹東原簡字第54號 108年度原簡字第63號 109年度審原訴字第43號  確   定  日 108年10月17日 109年4月1日 109年10月26日 是 否 為 得 易科 罰 金 之 案 件           是          是          否 備          註  ⒈臺灣新竹地方檢察署108年度執字第6532號。 ⒉附表編號1至2經裁定定應執行有期徒刑3月。（已執畢） ⒈臺灣新竹地方檢察署109年度執字第1949號。 ⒉附表編號1至2經裁定定應執行有期徒刑3月。（已執畢） ⒈臺灣桃園地方檢察署109年度執字第18485號。